---
title: "Distribution plot of trees"
author: "Antonio J. Pérez-Luque"
date: "11/6/2018"
output:
  md_document:
    variant: markdown_github
---


```{r setup, include=FALSE}
knitr::opts_chunk$set(echo = TRUE)
```

Este es un ejemplo de como obtener los plots de la distribución espacial de los árboles dentro de cada parcela. 

```{r}
library("googlesheets")
library("tidyverse")
library("ggrepel")
library("pals")

# library("devtools")
# devtools::install_github("ajpelu/dendroEco")
library("dendroEco")
```



```{r}
gs_auth(new_user = TRUE) 

f <- gs_title("data_dendro_LIFE")
# See sheets 
gs_ws_ls(f)

# Read the data  
df <- gs_read(f, ws = 'tree_data')

# 
# get_coords_trees <- function(angle, distance, x0, y0) {
#   angle <- ifelse(angle <= 90, 90 - angle, 450 - angle)
#   data.frame(x = x0 + distance * cos(angle / 180 * pi),
#              y = y0+ distance * sin(angle / 180 * pi))
# }

# see stackoverflow questions 6862742
gg_circle <- function(radius, xcenter, ycenter, color='black', fill=NA, ...){
  x <- xcenter + radius*cos(seq(0,pi, length.out = 100))
  ymax <- ycenter + radius*sin(seq(0, pi, length.out = 100))
  ymin <- ycenter + radius*sin(seq(0, -pi, length.out = 100))
  annotate("ribbon", x=x, ymin=ymin, ymax=ymax, color=color, fill=fill, ...)
}

ca <- df %>% filter(loc == "CANAR_LOW") %>% 
    mutate(xcord = coordtrees(angle= azimuth_degree, distance = distance_m)$x,
           ycord = coordtrees(angle= azimuth_degree, distance = distance_m)$y)
  


ca %>%  
  ggplot(aes(x=xcord, y=ycord, label=treeCode)) + 
  geom_point(aes(size=dbh1_cm), shape=21, fill='transparent') +
  geom_point(size=0.1) +
  xlim(-11,11) + ylim(-11,11) + 
  geom_point(aes(x=0, y=0), color='green') +
  theme_bw() +
  gg_circle(radius = 10, xcenter = 0, ycenter = 0) +
  gg_circle(radius = 7.21, xcenter = 0, ycenter = 0, linetype = "dotted") +
  gg_circle(radius = 8.14, xcenter = 0, ycenter = 0, linetype = "dotted") +
  gg_circle(radius = 9.75, xcenter = 0, ycenter = 0, linetype = "dotted") +
  gg_circle(radius = 9.86, xcenter = 0, ycenter = 0, linetype = "dotted") +
  theme(panel.grid.major=element_blank(), 
        panel.grid.minor=element_blank(), 
        strip.background = element_rect(colour = "black", fill ='transparent')) +
  geom_text_repel()
```

```{r}
fi <- df %>% filter(loc == "FINANA") %>% 
    mutate(xcord = coordtrees(angle= azimuth_degree, distance = distance_m)$x,
           ycord = coordtrees(angle= azimuth_degree, distance = distance_m)$y)
  
 

fi %>% ggplot(aes(x=xcord, y=ycord, label=treeCode, fill = obs)) + 
  geom_point(aes(size=dbase1_cm, colour = obs, fill = obs), shape=21) +
  geom_point(size=0.1) +
  xlim(-11,11) + ylim(-11,11) + 
  geom_point(aes(x=0, y=0), color='green') +
  theme_bw() +
  gg_circle(radius = 10, xcenter = 0, ycenter = 0) +
  # gg_circle(radius = 5, xcenter = 0, ycenter = 0, linetype = "dotted") +
  theme(panel.grid.major=element_blank(), 
        panel.grid.minor=element_blank(), 
        strip.background = element_rect(colour = "black", fill ='transparent')) +
  geom_text_repel(aes(colour=obs)) + 
  scale_fill_manual(values = alphabet(13)) 
  
  
  
  
  # scale_colour_manual(values = coloritos)
  # scale_fill_brewer(palette = alphabet) + 
  #scale_colour_brewer(palette = alphabet)


```


```{r}
ab <- df %>% filter(loc == "ABRUCENA") %>% 
    mutate(xcord = coordtrees(angle= azimuth_degree, distance = distance_m)$x,
           ycord = coordtrees(angle= azimuth_degree, distance = distance_m)$y)
  
 

ab %>% ggplot(aes(x=xcord, y=ycord, label=treeCode)) + 
  geom_point(aes(size=dbase1_cm/10), shape=21) +
  geom_point(size=0.1) +
  xlim(-11,11) + ylim(-11,11) + 
  geom_point(aes(x=0, y=0), color='green') +
  theme_bw() +
  gg_circle(radius = 10, xcenter = 0, ycenter = 0) +
  # gg_circle(radius = 5, xcenter = 0, ycenter = 0, linetype = "dotted") +
  theme(panel.grid.major=element_blank(), 
        panel.grid.minor=element_blank(), 
        strip.background = element_rect(colour = "black", fill ='transparent')) +
  geom_text_repel(aes(colour=obs), 
                  size = 2,
                  segment.alpha = 0.6, 
                  segment.size = .1, 
                  direction = "both") 


+ 
  scale_fill_manual(values = alphabet(13)) 
  






```{r}
f <- gs_title("finana")
# See sheets 
gs_ws_ls(f)

# Read the data  
df <- gs_read(f, ws = 'Sheet1')


fi <- df %>% 
    mutate(xcord = coordtrees(angle= azimuth_degree, distance = distance_m)$x,
           ycord = coordtrees(angle= azimuth_degree, distance = distance_m)$y)
  

fi %>% filter(loc %in% c('FIN_RES_1', 'FIN_RES_2', 'FIN_RES_3', 'FIN_RES_4')) %>% 
  ggplot(aes(x=xcord, y=ycord)) + 
  geom_point(aes(size=dbh1_cm), shape=21, fill='transparent') +
  geom_point(size=0.1) +
  xlim(-16,16) + ylim(-16,16) + 
  geom_point(aes(x=0, y=0), color='green') +
  theme_bw() + 
  facet_wrap(~loc, ncol=2) +
  gg_circle(radius = 5, xcenter = 0, ycenter = 0, linetype = "dotted") +
  gg_circle(radius = 10, xcenter = 0, ycenter = 0, linetype = "dotted") +
  gg_circle(radius = 15, xcenter = 0, ycenter = 0, linetype = "dotted") +
  theme(panel.grid.major=element_blank(), 
        panel.grid.minor=element_blank(), 
        strip.background = element_rect(colour = "black", fill ='transparent')) 

```
